# 陈老师，请教个股份支付的例题

提问人：chdsx 时间：2012-09-06 16:16:28
2.接受服务企业没有结算义务 　　接受服务企业没有结算义务或授予本企业职工的是其本身权益工具的，应当将该股份支付作为权益结算的股份支付处理。 　　接受服务企业对股份支付没有结算义务的，相当于集团公司内企业间的一种无偿捐赠，应作为权益工具进行会计处理。 　　【接受服务企业没有结算义务例题】A公司和B公司都属于甲企业集团内的子公司。A公司股东大会批准了一项股份支付协议。该协议规定， 2011 年 1 月 1 日，B公司的 100 名销售人员必须为B公司服务 3 年，才能在期满时以每股 5 元的价格购买A公司股票1 000股。A公司股票在授予日的公允价值估计为 10 元，股票面值为 1 元。第 1 年有 2 名销售人员离开了B公司，预计 3 年中还将有 8 人离开。假定B公司没有结算义务。　　[答疑编号2210180211] 　　『正确答案』第 1 年应确认的金额＝（ 100 － 2 － 8 ）×1 000×10×1/3＝300 000（元） 　　借：销售费用　　　　　　300 000 　　　　贷：资本公积——其他资本公积　　 300 000
上面例子中的“资本公积-其他资本公积”是否应改为“资本公积-股本溢价”

回答人：chenyiwei
应该是。这代表母公司以承担结算义务方式为子公司承担股份支付费用和相关的资本性投入。